臺灣高等法院臺中分院刑事裁定　
110年度聲字第2465號

聲  請  人  臺灣高等檢察署臺中檢察分署檢察官     
受  刑  人  葉恩宇



上列聲請人因受刑人數罪併罰有二裁判以上，聲請定其應執行之
刑（聲請案號：110年度執聲字第1148號），本院裁定如下：
    主  文
葉恩宇因犯如附表所示各罪所處之刑，應執行有期徒刑拾壹月，
如易科罰金，以新臺幣壹仟元折算壹日。
    理  由
一、聲請意旨略以：受刑人葉恩宇因詐欺罪，先後經判決確定如
    附表，應依刑法第53條、第51條第5款規定，定其應執行之
    刑，及依刑法第41條第1項、第8項規定，諭知易科罰金之折
    算標準，爰依刑事訴訟法第477條第1項規定聲請定其應執行
    刑等語。
二、經查：
　㈠本件受刑人葉恩宇因犯如附表所示各罪，經臺灣臺中地方法
    院及本院分別判處如附表所示之刑及各諭知如易科罰金之折
    算標準，並經分別確定在案，有各該刑事判決及其臺灣高等
    法院被告前案紀錄表在卷可稽。茲檢察官聲請定其應執行之
    刑及諭知如易科罰金之折算標準，本院審核認聲請為正當，
    應定其應執行之刑。爰依最高法院110年度台抗大字第489號
    大法庭裁定意旨：「定應執行刑，不僅攸關國家刑罰權之行
    使，於受刑人之權益亦有重大影響，除顯無必要或有急迫情
    形外，法院於裁定前，允宜予受刑人以言詞、書面或其他適
    當方式陳述意見之機會，程序保障更加周全。」函知受刑人
    於文到後3日內陳述意見，受刑人於民國110年10日1日親自
    收受本院函文後，惟迄今仍未表示意見，有本院110年9月28
    日110中分高刑竟110聲2465字第8902號刑事庭函（稿）、送
    達證書、收文資料查詢表各1份在卷（見本院卷第39、41、4
    5頁）可稽。
  ㈡數罪併罰已經裁判定應執行刑確定之各罪，如再就其各罪之
    全部或部分重複定應執行刑，均屬違反一事不再理原則，不
    以定刑之各罪範圍全部相同者為限。然已經定應執行刑確定
    之各罪，如因增加經另案判決確定合於數罪併罰之其他犯罪
    ，或原定應執行刑之數罪中有部分犯罪，因非常上訴、再審
    程序而經撤銷改判，或有赦免、減刑等情形，致原裁判定刑
    之基礎已經變動，或其他客觀上有責罰顯不相當之特殊情形
    ，為維護極重要之公共利益，而有另定應執行刑之必要者，
    法院即不受原確定裁定實質確定力之拘束（最高法院刑事大
    法庭110年度台抗大字第489號裁定意旨參照）。本件受刑人
    如附表編號1、3所示之罪，曾經本院以110年度聲字第2062
    號裁定應執行有期徒刑8月確定在案，然於本案因增加經另
    案判決確定合於數罪併罰如附表編號2所示之其他犯罪，致
    原裁判定刑之基礎已經變動，而有另定應執行刑之必要，符
    合「違反一事不再理原則」之例外情形，不受上開原確定裁
    判實質確定力之拘束，仍應定其應執行刑；另附表編號1、3
    之原裁判關於定應執行刑部分之基礎，亦因本院重新裁定而
    使原定應執行刑當然失效，本院自可更定如附表所示之罪之
    應執行之刑。惟考量法律性內部界限之拘束，更不得重於原
    裁判原定之應執行刑，使受刑人陷於更不利之結果，並衡酌
    受刑人人格、所犯各罪侵害法益之異同、對侵害法益之加重
    效應及時間、空間之密接程度，刑罰邊際效應隨刑期而遞減
    及行為人所生痛苦程度隨刑期而遞增，考量受刑人復歸社會
    之可能性，而為整體評價後，爰定應執行刑如主文所示。
三、末按各罪之刑有已執行之部分，自不能重複執行，應由檢察
    官於指揮執行時扣除之，此與定應執行刑之裁定無涉（最高
    法院86年度台抗字第472號裁定意旨參照）。核本件附表編
    號1、2所示之罪，雖分別已由臺灣臺中地方檢察署以107年
    度執字第16207號、109年度執字第11912號執行完畢（見卷
    附臺灣高等法院被告前案紀錄表），但依上述最高法院裁定
    意旨，視為尚未執行完畢，而應與附表編號3所示尚未執行
    完畢之罪合併定其應執行之刑，已執行完畢部分再由檢察官
    於指揮執行時扣除之，併此敘明。
據上論斷，應依刑事訴訟法第477條第1項，刑法第53條、第51條
第5款，刑法第41條第1項、第8項，裁定如主文。　　
中　　華　　民　　國　　110 　年　　10　　月　　14　　日
            刑事第九庭  審判長法　官　紀　文  勝
                              法　官　紀  佳  良
                              法　官　賴  妙  雲
以上正本證明與原本無異。
不得抗告。                      
                              書記官  林  玉  惠
　　　　　　　　　　　　　　　 
中　　華　　民　　國　　110 　年　　10　　月　　14　　日
受刑人葉恩宇應執行刑案件一覽表
編號  1 2 3 罪名  不能安全駕駛致交通危險罪 詐欺 詐欺 宣告刑  有期徒刑3月  有期徒刑4月 有期徒刑6月 犯罪日期  106.09.21 103年6月間  106.10.06 偵查(自訴)機關年度及案號  臺中地檢107年度撤緩偵字第222號 臺中地檢107年度偵字第34123號 臺中地檢107年度偵字第11324號等 最後 事 實 審 法院 臺灣臺中地方法院 臺灣臺中地方法院 臺灣高等法院臺中分院  案號 107年度中交簡字第2428號 109年度易字 第527號 109年度上易字 第1393號  判決日期 107.08.27 109.05.21 110.05.19 確定判決 法院 臺灣臺中地方法院 臺灣臺中地方法院 臺灣高等法院臺中分院  案號 107年度中交簡字第2428號 109年度易字 第527號 109年度上易字 第1393號  確定判決日期 107.09.27 109.07.01 110.05.19 得易科、易服社勞否之案件  得易科 得社勞 得易科 得社勞 得易科 得社勞 備註  臺中地檢107年度執字第16207號（已執畢） 臺中地檢109年度執字第11912號（已執畢） 臺中地檢110年度執字第9783號   編號1及編號3，經臺灣高等法院臺中分院110年度聲字第2062號裁定應執行有期徒刑8月。